【裁判字號】    98,訴,176
【裁判日期】    980717
【裁判案由】    違反毒品危害防制條例
【裁判全文】
臺灣雲林地方法院刑事判決               98年度訴字第176號
公  訴  人  臺灣雲林地方法院檢察署檢察官
被      告  乙○○
                    （另案於臺灣臺北監獄執行中）
上列被告因違反毒品危害防制條例案件，經檢察官提起公訴（97
年度毒偵字第2037號），被告在準備程序中就被訴事實為有罪之
陳述，本院合議庭裁定由法官一人進行簡式審判程序，判決如下
：
    主      文
乙○○施用第二級毒品，累犯，處有期徒刑肆月。又施用第一級
毒品，累犯，處有期徒刑柒月。應執行有期徒刑玖月。
    事實及理由
一、犯罪事實：
    乙○○前因肅清煙毒條例等案件，經先後判處罪刑確定，復
    由臺灣高等法院臺南分院裁定更定其應執行刑為有期徒刑6
    年6 月確定，於民國85年1 月11日縮短刑期假釋付保護管束
    出監。其又因違反麻醉藥品管理條例案件，經本院以86年度
    易字第342 號判處有期徒刑4 月確定，並撤銷前案之假釋；
    再因肅清煙毒條例及違反麻醉藥品管理條例案件，經本院分
    別以86年度訴字第451 號、86年度易字第1451號判決處有期
    徒刑3 年8 月、6 月，合併定應執行有期徒刑4 年，嗣經減
    刑後更定為應執行有期徒刑2 年。上開案件經接續執行，於
    90 年5月3 日縮短刑期假釋出監。其再於92年間因施用毒品
    案件，經撤銷假釋，同時經法院裁定觀察、勒戒後，認有繼
    續施用毒品傾向，裁定令入戒治處所施以強制戒治，因認無
    繼續施用毒品之傾向，於94年5 月19日執行完畢，由臺灣雲
    林地方法院檢察署檢察官以94年度戒毒偵字第20號為不起訴
    處分確定，之後接續執行上開殘刑，於96年7 月16日執行完
    畢。詎其猶不知悔改，仍基於施用第二級毒品甲基安非他命
    之犯意，於97年12月3 日上午，在雲林縣斗六市○○里○○
    路501 巷170 號住處內，以將甲基安非他命置入燈泡內點火
    燒烤吸食其煙霧之方式，施用甲基安非他命乙次。其再基於
    施用第一級毒品海洛因之犯意，於同日晚上6 時至7 時許，
    在上開處所，以將海洛因放入注射針筒摻水混合後注射血管
    之方式，施用海洛因乙次。嗣於97年12月5 日上午9 時45分
    許，經警搜索其上揭住處，當場扣得乙○○所有之注射針筒
    2 支（乙○○已拋棄之），並採其尿液送驗，自其尿液中檢
    出嗎啡及甲基安非他命陽性反應，方知上情。
二、認定犯罪事實所憑之證據及理由：
  (一)本案被告乙○○所犯之罪，均係死刑、無期徒刑、最輕本刑
    為3 年以上有期徒刑以外之罪，其於準備程序就前揭被訴事
    實為有罪之陳述，經受命法官告知簡式審判程序之旨，並聽
    取其與檢察官之意見後，本院合議庭裁定由受命法官獨任進
    行簡式審判程序，是本案之證據調查，依刑事訴訟法第273
    條之2 規定，不受同法第159 條第1 項、第161 條之2 、第
    161 條之3 、第163 條之1 及第164 條至第170 條規定之限
    制，合先敘明。
  (二)上開犯罪事實，業據被告在本院審理中坦承不諱，且經警方
    採集其尿液送驗之結果，確實自其尿液中檢出嗎啡及甲基安
    非他命陽性反應，此有臺灣檢驗科技股份有限公司97年12月
    17日編號KH2008C0000000號濫用藥物尿液檢驗報告及雲林縣
    警察局刑警大隊查獲毒品案件嫌犯尿液送檢真實姓名對照表
    各1 紙在卷可稽，另有注射針筒2 支扣案可資佐證。綜上足
    認被告前述自白與事實相符，可以採信，是本件事證明確，
    被告上開犯行洵堪認定。又被告前因施用毒品案件，經送強
    制戒治，年5 月19日執行完畢釋放，此有臺灣高等法院被告
    前案紀錄表可證，其於5 年內再犯本案，即應依法論科。
三、論罪科刑之理由：
  (一)核被告所為，係犯毒品危害防制條例第10條第2 項之施用第
    二級毒品罪（指施用甲基安非他命部分）與同條例第10條第
    1 項之施用第一級毒品罪（指施用海洛因之部分）；被告持
    有第二級、第一級毒品之低度行為，分別為前述各該施用之
    高度行為所吸收，均不另論罪。
  (二)被告所犯施用第二級、第一級毒品罪，犯意各別，行為互殊
    ，應分論併罰。
  (三)被告有前述犯罪事實欄所記載之前科紀錄，此觀臺灣高等法
    院被告前案紀錄表可明，則其於受有期徒刑之執行完畢後5
    年以內故意再犯本件有期徒刑以上之罪，均成立累犯，各應
    依刑法第47條第1 項之規定加重其刑。
  (四)被告於偵查中以證人身分證述其海洛因係向案外人黃志宗所
    購得，因而順利破獲黃志宗販賣毒品之不法情事，業據被告
    供述明確，且有雲林地檢署檢察官97年度偵字第6154號起訴
    書1 紙在卷供參，爰依毒品危害防制條例第17條之規定，減
    輕其此部分（指施用第一級毒品罪）之刑，並依法先加後減
    之。被告雖亦供稱其所施用之甲基安非他命也係向黃志宗購
    入，惟其在檢察官面前以證人身分就黃志宗販賣毒品乙案作
    證時，並未證述黃志宗有販賣甲基安非他命之情，檢察官也
    未認定黃志宗有販賣第二級毒品之犯行並據以提起公訴（見
    被告之偵訊筆錄及前揭起訴書），自難認被告所犯施用第二
    級毒品罪亦可邀減刑之寬典，併此陳明。
  (五)爰審酌被告有多次施用毒品之前科紀錄，竟仍不思悔改，徹
    底袪除施用毒品之惡習，再次施用海洛因及甲基安非他命，
    繼續沈淪毒海之中，可知其意志力甚為薄弱，殊不可取，惟
    念及其施用毒品之犯行，在本質上乃屬戕害自己身心健康之
    行為，尚未有嚴重破壞社會秩序或侵害他人權益之情形，且
    犯後能坦承犯行，態度尚佳，暨其自承教育程度為國中畢業
    ，智識程度不高等一切情狀，分別量處如主文所示之刑，再
    定其應執行之刑如主文所示。
  (六)扣案之注射針筒2 支，其中1 支為被告施用海洛因之器具，
    另1 支則為被告預備施用海洛因之工具，且均為被告所有，
    業據被告供認在卷，然被告已於審判中表示拋棄之，是該針
    筒由檢察官直接為廢棄之執行處分即可，爰不另為沒收之諭
    知，附此敘明。
四、應適用之法律：
  (一)刑事訴訟法第273 條之1 第1 項、第299 條第1 項前段。
  (二)毒品危害防制條例第10條第2 項、第1 項、第17條。
  (三)刑法第11條、第47條第1 項、第51條第5 款。
本案經檢察官甲○○到庭執行職務。
中    華    民    國    98    年    7     月    17    日
                  刑事第五庭    法  官  王  紹  銘
以上正本證明與原本無異。
如不服本判決，應於收受本判決後10日內向本院提出上訴書狀，
並應敘述具體理由。如未敘述上訴理由者，應於上訴期間屆滿後
20日內向本院補提理由書狀（均須按他造當事人之人數附繕本）
「切勿逕送上級法院」。
                                書記官  洪  秀  虹
中    華    民    國    98    年    7     月    17    日
附錄論罪科刑條文全文：
毒品危害防制條例第10條
施用第一級毒品者，處6 月以上5 年以下有期徒刑。
施用第二級毒品者，處3 年以下有期徒刑。


司法院資訊處製作；財團法人民間司法改革基金會備份。
